【裁判字號】    98,訴,573
【裁判日期】    980923
【裁判案由】    違反毒品危害防制條例
【裁判全文】
臺灣雲林地方法院刑事判決               98年度訴字第573號
公  訴  人  臺灣雲林地方法院檢察署檢察官
被      告  甲○○
                    （現另案羈押於臺灣雲林看守所）
上列被告因毒品危害防制條例案件，經檢察官提起公訴（98年度
毒偵字第636 號），嗣因被告就被訴事實為有罪之陳述，本院經
聽取當事人之意見後，改依簡式審判程序進行，判決如下：
    主  文
甲○○施用第一級毒品，累犯，處有期徒刑柒月，扣案之第一級
毒品海洛因壹包（含包裝袋，驗餘淨重零點零貳參參公克）沒收
銷燬之；扣案之塑膠袋參只及塑膠鏟管貳支，均沒收之。
    事  實
一、甲○○前因施用毒品案件，經本院裁觀察、勒戒後，認有繼
    續施用毒品傾向，復經本院裁定令入戒治處所施以強制戒治
    ，於民國93年5 月11日停止強制戒治付保護管束出所，迄同
    年8 月23日期滿未經撤銷以執行完畢論，由臺灣雲林地方法
    院檢察署檢察官於93年9 月30日以92年度戒毒偵字第89號為
    不起訴處分確定；復因竊盜案件，經本院以92年度易字第89
    號判決判處有期徒刑7 月確定；又因搶奪、竊盜案件，分別
    經本院以92年度訴字第351 號判決判處有期徒刑1 年6 月確
    定及臺灣高等法院台南分院以92年度上訴字第1059號判決判
    處有期徒刑1 年2 月確定，嗣經臺灣高等法院台南分院以93
    年度聲字第126 號裁定，就上開3 案件，定應執行刑為有期
    徒刑3 年確定，於95年12月5 日縮短刑期假釋付保護管束出
    監，迄96年1 月28日假釋期滿，其假釋未經撤銷，以執行完
    畢論。詎其猶不知悔改，基於施用第一級毒品海洛因之犯意
    ，於98年5 月13日19時30分許，在雲林縣古坑鄉水碓村水碓
    14 7號住處內，以將海洛因摻水置於針筒內注射之方式，施
    用海洛因1 次。嗣於98年5 月14日7 時許，因另犯搶奪案件
    （由檢察官另案偵辦中），為警持搜索票在上開住處內查獲
    ，並扣得海洛因1 包（驗餘淨重0.0233公克）及供其施用毒
    品所用之塑膠袋3 只及塑膠鏟管2 支，經其同意採尿送驗，
    檢驗結果呈嗎啡陽性反應，始查悉上情。
二、案經彰化縣警察局田中分局報請臺灣雲林地方法院檢察署檢
    察官偵查起訴。
    理  由
一、本件被告甲○○所犯係死刑、無期徒刑、最輕本刑為3 年以
    上有期徒刑以外之罪，其於本院準備程序中就被訴事實為有
    罪之陳述，經告知被告簡式審判程序之旨，並聽取檢察官及
    被告之意見後，本院裁定進行簡式審判程序審理，合先敘明
    。
二、被告於上揭時、地，施用海洛因之事實，業據其於本院審理
    時供承明確，又其為警查獲時所採尿液，經送請詮昕科技股
    份有限公司檢驗結果，呈施用海洛因後代謝而出之嗎啡陽性
    反應，有該公司濫用藥物尿液檢驗報告及彰化縣警察局田中
    分局委託檢驗尿液代號與真實姓名對照認證單各1 紙在卷可
    稽。另扣案之白色粉末1 包經送行政院衛生署草屯療養院檢
    驗結果，係第一級毒品海洛因（驗餘淨重0.0233公克），有
    該療養院98年6 月2 日草療鑑字第0980500200號鑑定書在卷
    可參，復有扣案之塑膠袋3 只及塑膠鏟管2 支可憑。足認被
    告上開自白，核與事實相符，堪以採信，故本件事證明確，
    應依法論科。又被告有事實欄所載經強制戒治執行完畢之情
    ，有卷附臺灣高等法院被告前案紀錄表1 份可按。從而，被
    告於強制戒治執行完畢後，5 年內再犯本件施用毒品犯行，
    應依毒品危害防制條例第23條第2 項規定起訴審判。
三、核被告所為，係犯毒品危害防制條例第10條第1 項之施用第
    一級毒品罪。其持有第一級毒品後進而施用，其持有之低度
    行為，應為施用之高度行為所吸收，不另論罪。又被告有如
    前開事實欄所載之犯罪科刑及執行紀錄，此有臺灣高等法院
    被告前案紀錄表1 份在卷可稽，其前受徒刑之執行完畢後，
    5 年以內故意再犯本件有期徒刑以上之罪，為累犯，應依刑
    法第47條第1 項之規定，加重其刑。爰審酌被告前因施用毒
    品案件，曾經強制戒治，仍未戒絕毒品，再犯本案施用毒品
    犯行，有失政府制定毒品危害防制條例之立法美意，惟念其
    施用毒品乃自戕一己之身體健康，所為尚未害及他人，犯罪
    後於本院審理時坦承犯行，態度尚佳等一切情狀，量處如主
    文所示之刑，以資懲戒。扣案之海洛因1 包（驗餘淨重0.02
    33公克），不問屬於犯人與否，應依毒品危害防制條例第18
    條第1 項前段規定沒收銷燬之；而毒品包裝於毒品鑑驗後仍
    包覆毒品，包裝袋上有微量毒品殘留，客觀上已與毒品無法
    析離，亦應依前揭規定併予沒收銷燬之。至於送驗耗費海洛
    因，既已滅失不存在，自無宣告沒收銷燬之必要，附此敘明
    。至扣案之塑膠袋3 只及塑膠鏟管2 支，係被告所有供其施
    用毒品所用之物，業經被告供承明確，爰均依刑法第38條第
    1 項第2 款宣告沒收，併此敘明。至公訴意旨認上開物品有
    殘留海洛因，然卷內並無證據證明上開物品有殘留海洛因，
    則此部分起訴意旨尚有誤會，附此敘明。
據上論斷，應依刑事訴訟法第273 條之1 第1 項、第299 條第1
項前段，毒品危害防制條例第10條第1 項、第18條第1 項前段，
刑法第11條、第47條第1 項、第38條第1 項第2 款，判決如主文
。
本案經檢察官傅克強到庭執行職務。
中    華    民    國    98    年    9     月    23    日
                  刑事第一庭  法  官  文昌
以上正本證明與原本無異。
如不服本判決應於收受判決後10日內向本院提出上訴書狀，並應
敘述具體理由；其未敘述上訴理由者，應於上訴期間屆滿後20日
內向本院補提理由書（均須按他造當事人之人數附繕本）。「切
勿逕送上級法院」。
                              書記官  張簡純靜
中    華    民    國    98    年    9     月    23    日
附錄本案論罪科刑法條全文：
毒品危害防制條例第10條：
施用第一級毒品者，處6 月以上5 年以下有期徒刑。
施用第二級毒品者，處3 年以下有期徒刑。


司法院資訊處製作；財團法人民間司法改革基金會備份。
